---
title: "Analisi dei testi di finanza personale"
author: "Tommaso Bergagna"
date: "02/02/2022"
output: ioslides_presentation
---
## Introduzione 
   
   text mining di quattro saggi economico/finanziari:
   
   1:The Intelligent Investor
   2:Rich Dad Poor Dad
   3:Think And Grow Rich
   4:Good Economics for Hard Times

```{r,message=FALSE,warning=FALSE,echo=FALSE}
#caricamento delle librerie

library(dplyr)
library(tidyverse)
library(tidytext)
library(stringr)
library(topicmodels)
library(scales)
library(scales)
library(textdata)
library(SnowballC)
library(plotly)
 
```

```{r,message=FALSE,warning=FALSE,echo=FALSE}
#upload dei file txt dei saggi 

The_Intelligent_Investor <- read.delim2("The_Intelligent_Investor.txt",header = FALSE, stringsAsFactors = FALSE) %>%
  mutate(Book = "The Intelligent Investor")

names(The_Intelligent_Investor)[1] <- "Text"

tidyThe_Intelligent_Investor <- The_Intelligent_Investor %>%
  mutate(linenumber = row_number())  %>%
  unnest_tokens(word, Text) %>%
  anti_join(stop_words, by = "word")

Rich_Dad_Poor_Dad <- read.delim2("Rich-Dad-Poor-Dad.txt",header = FALSE, stringsAsFactors = FALSE) %>%
  mutate(Book = "Rich Dad Poor Dad")

names(Rich_Dad_Poor_Dad)[1] <- "Text"

tidyRich_Dad_Poor_Dad <- Rich_Dad_Poor_Dad %>%
  mutate(linenumber = row_number())  %>%
  unnest_tokens(word, Text) %>%
  anti_join(stop_words, by = "word")

Think_And_Grow_Rich <- read.delim2("Think-And-Grow-Rich.txt",header = FALSE, stringsAsFactors = FALSE) %>%
  mutate(Book = "Think And Grow Rich")

colnames(Think_And_Grow_Rich)[1] <- "Text"

tidyThink_And_Grow_Rich <- Think_And_Grow_Rich %>%
  mutate(linenumber = row_number())  %>%
  unnest_tokens(word, Text) %>%
  anti_join(stop_words, by = "word")

Good_Economics_for_Hard_Times <- read.delim2("Good_Economics_for_Hard_Times.txt",header = FALSE, stringsAsFactors = FALSE) %>%
  mutate(Book = "Good Economics for Hard Times")

colnames(Good_Economics_for_Hard_Times)[1] <- "Text"

tidyGood_Economics_for_Hard_Times <- Good_Economics_for_Hard_Times %>%
  mutate(linenumber = row_number())  %>%
  unnest_tokens(word, Text) %>%
  anti_join(stop_words, by = "word")

#Join dei saggi in un unico dataset
books <- full_join(full_join(full_join(tidyThink_And_Grow_Rich, tidyGood_Economics_for_Hard_Times, by = c("Book", "linenumber", "word")), tidyRich_Dad_Poor_Dad, by = c("Book", "linenumber", "word")), tidyThe_Intelligent_Investor, by = c("Book", "linenumber", "word"))
```

## Parole più freqenti

```{r,message=FALSE,warning=FALSE,echo=FALSE}
book_stemmed <- books %>%
  mutate(word = wordStem(word))

book_stemmed %>%
  count(word, sort = TRUE) %>%
  filter(n > 800, word !="â", word!="ï") %>%
  mutate(word = reorder(word, n)) %>%
  ggplot(aes(word, n, fill=n)) +
  geom_col() +  xlab(NULL) +
  coord_flip()
```

## I sentimenti più influenti nei saggi finanziari

```{r,message=FALSE,warning=FALSE,echo=FALSE}
sentiment <- books %>%
  count(word) %>%
  inner_join(get_sentiments("nrc"), by = "word") %>%
  group_by(sentiment) %>%
  summarise(n = n()) %>%
  ungroup() %>%
  arrange(-n)

plot_ly(sentiment,
  x = ~sentiment,
  y = ~n,
  name = "sentiment",
  type = "bar",
        marker = list(color = 'rgb(158,202,225)',
                      line = list(color = 'rgb(8,48,107)',
                                  width = 1.5))) %>% 
  layout(title = "I sentimenti più influenti",
         xaxis = list(title = ""),
         yaxis = list(title = ""))
```

## Le parole più frequenti per i sentimenti più influenti

```{r,message=FALSE,warning=FALSE,echo=FALSE}
top1sentiment <- get_sentiments("nrc") %>%
  filter(sentiment == "trust")

top2sentiment <- get_sentiments("nrc") %>%
filter(sentiment == "anger")

top3sentiment <- get_sentiments("nrc") %>%
filter(sentiment == "fear")

top3s <- full_join(top1sentiment, top2sentiment) %>%
  full_join(top3sentiment)

books %>%
  count(word) %>%
  inner_join(top3s, by = "word") %>%
  group_by(sentiment) %>%
  top_n(8, n) %>%
  ungroup() %>%
  mutate(word = reorder(word, n)) %>%
  ggplot(aes(word, n, fill = sentiment)) +
  geom_col() +
  coord_flip() +
  facet_wrap(~ sentiment, scales = "free") +
  labs(y = "Parole più frequenti per i sentimenti più influenti", x = NULL)
```

## Parole positive e negative più frequenti

```{r,message=FALSE,warning=FALSE,echo=FALSE}

books %>%
  inner_join(get_sentiments("bing")) %>%
  count(word, sentiment, sort = TRUE) %>%
  group_by(sentiment) %>%
  top_n(8) %>%
  ungroup() %>%
  mutate(word = reorder(word, n)) %>%
  ggplot(aes(word, n, fill = sentiment)) +
  geom_col(show.legend = FALSE) +
  facet_wrap(~sentiment, scales = "free_y") +
  labs(y = "Le maggiori parole positive e negative", x = NULL) +
  coord_flip()
```

## Distribuzione delle parole
```{r,message=FALSE,warning=FALSE,echo=FALSE}
books2 <-  full_join(full_join(full_join(Think_And_Grow_Rich, Good_Economics_for_Hard_Times), Rich_Dad_Poor_Dad), The_Intelligent_Investor)

book_words <- books2 %>%
  unnest_tokens(word, Text) %>%
  count(Book, word, sort = TRUE) %>%
  anti_join(stop_words)

total_words <- book_words %>% 
  group_by(Book) %>% 
  summarize(total = sum(n))

left_join(book_words, total_words) %>%
  ggplot(aes(n / total, fill = Book)) +
  geom_histogram(show.legend = FALSE) +
  facet_wrap(~Book, ncol = 2, scales = "free_y")
```

## Legge di Zipf

```{r,message=FALSE,warning=FALSE,echo=FALSE}
book_words %>% 
  group_by(Book) %>% 
  mutate(rango = row_number(), `frequenza delle parole` = n/rango) %>% 
  ggplot(aes(rango, `frequenza delle parole`, group = Book, color = Book)) + 
  geom_line(size = 1.2, alpha = 0.7, show.legend = TRUE) + 
  scale_x_log10() +
  scale_y_log10()
```

## tf-idf - Parole più frequenti che caratterizzano il libro

```{r,message=FALSE,warning=FALSE,echo=FALSE}
book_words %>%
  filter(word != "https", word != "ebook.com", word != "www.think", word != "ebook", word !="ï", word != "š", word != "download") %>%
  bind_tf_idf(word, Book, n) %>%
  arrange(desc(tf_idf)) %>%
  group_by(Book) %>% 
  top_n(7, tf_idf) %>% 
  ungroup %>%
  mutate(word = reorder(word, tf_idf)) %>%
  ggplot(aes(word, tf_idf, fill = Book)) +
  geom_col(show.legend = FALSE) +
  labs(x = NULL, y = "tf-idf") +
  facet_wrap(~Book, ncol = 2, scales = "free") +
  coord_flip()
```

## Conclusioni



   

